最高法院刑事判決　　　　　　一○○年度台上字第二五六七號
上　訴　人　蔡宗仁
　　　　　　陳靜怡
上列上訴人等因違反毒品危害防制條例案件，不服台灣高等法院
台中分院中華民國一○○年三月二日第二審判決（九十九年度上
訴字第一五五二號，起訴案號：台灣台中地方法院檢察署九十九
年度偵字第二四八七、四四七一、五九三五號），提起上訴，本
院判決如下：
    主  文
上訴駁回。
    理  由
一、陳靜怡部分
按刑事訴訟法第三百七十七條規定，上訴於第三審法院，非以判
決違背法令為理由，不得為之。是提起第三審上訴，應以原判決
違背法令為理由，係屬法定要件。如果上訴理由書狀並未依據卷
內訴訟資料，具體指摘原判決不適用何種法則或如何適用不當，
或所指摘原判決違法情事，顯與法律規定得為第三審上訴理由之
違法情形，不相適合時，均應認其上訴為違背法律上之程式，予
以駁回。本件原判決維持第一審論處上訴人陳靜怡販賣第二級毒
品罪刑之判決，駁回其在第二審之上訴。已詳敘認定犯罪事實之
依據及憑以認定之理由，並對上訴人所辯各節，如何不足採信，
均依據卷內資料予以指駁說明，從形式上觀察，並無任何違背法
令之處。查同案被告王皓銘（已判決確定）獲知吳昇瑞有意購買
甲基安非他命，即以手機傳送簡訊予陳靜怡，表示有人要購買甲
基安非他命，雙方乃續以手機相互以簡訊或通話方式聯絡販賣甲
基安非他命事宜。嗣陳靜怡以一公克新台幣（下同）二千元之代
價向蔡宗仁取得甲基安非他命後，即由王皓銘向吳昇瑞收取一千
五百元轉交予陳靜怡，陳靜怡再將甲基安非他命一包（重量約零
點五公克）交給王皓銘轉交予吳昇瑞。則陳靜怡與王皓銘就販賣
甲基安非他命予吳昇瑞部分，顯有犯意之聯絡及行為分擔，非僅
止於幫助犯而已，原判決論以販賣第二級毒品之共同正犯，適用
法則，核無不合；而陳靜怡以一公克二千元之代價向蔡宗仁取得
甲基安非他命，再以零點五公克一千五百元之代價售賣予吳昇瑞
，顯有價差利潤。徵之王皓銘所稱：「問：（陳靜怡回答說那我
丟一個袋子你自己找，是什麼意思？）答：意思是說要一個袋子
讓我去抽佣，從零點五公克裡面抽佣，抽一點起來……」等語，
益證其販賣甲基安非他命確係有利可圖無疑，原判決論處其販賣
第二級毒品罪刑，所為證據之判斷，仍無不合；另陳靜怡雖曾於
第一審為認罪之陳述，並於檢察官偵訊時供稱：「（妳的電話於
〈民國〉九十八年十二月二十八日凌晨接獲王皓銘所傳來的簡訊
『我朋友要四分之一箱酒，看三張能不能出，可以的話等下有空
檔打給我』，此簡訊譯文內容是何意？）王皓銘要我幫他問，他
說他有朋友要買甲基安非他命」等語。但經檢察官追問，陳靜怡
則辯稱：「後來我沒有問到」、「他有叫我問，但我沒有問到」
等情（第二四八七號偵卷第七八頁）。另其於警詢中經警員提示
通訊監察譯文及簡訊，因迫於情勢，始供稱：幫綽號「阿明」者
向綽號「阿仁」者購買甲基安非他命云云，均非自白販賣毒品犯
行。原判決認無毒品危害防制條例第十七條第二項規定之適用，
而未予減輕其刑，仍無不當。上訴意旨，對於原判決究竟如何違
背法令，並未依據卷內資料為具體指摘，仍執陳詞，再為事實上
之爭辯，並對原審採證認事之職權行使，任意指摘，難謂已符合
首揭法定上訴要件，其上訴違背法律上之程式，應予駁回。
二、蔡宗仁部分
查第三審上訴書狀，應敘述上訴之理由，其未敘述者，得於提起
上訴後十日內補提理由書於原審法院，已逾上述期間，而於第三
審法院未判決前仍未提出上訴理由書狀者，第三審法院應以判決
駁回之，刑事訴訟法第三百八十二條第一項、第三百九十五條後
段規定甚明。本件上訴人蔡宗仁因違反毒品危害防制條例案件，
不服原審判決，於民國一○○年三月十七日提起上訴，並未敘述
理由，迄今逾期已久，於本院未判決前仍未提出，依上開規定，
其上訴自非合法，應併予駁回。
據上論結，應依刑事訴訟法第三百九十五條，判決如主文。
中    華    民    國  一○○  年    五    月   十九   日
                      最高法院刑事第八庭
                          審判長法官  花  滿  堂  
                                法官  黃  正  興  
                                法官  洪  昌  宏  
                                法官  徐  昌  錦  
                                法官  王  聰  明  
本件正本證明與原本無異
                                      書  記  官  
中    華    民    國  一○○  年    五    月   二十   日
                                                      K